臺灣屏東地方法院刑事判決　　　　　　　100年度易字第509號
公　訴　人　臺灣屏東地方法院檢察署檢察官
被　　　告　黃衍溢
選任辯護人　葉武侯律師
上列被告因竊盜案件，經檢察官提起公訴（100 年度偵字第1715
號），本院判決如下：
    主  文
黃衍溢犯攜帶兇器竊盜罪，處有期徒刑柒月。
    事  實
一、黃衍溢基於意圖為自己不法所有之竊盜犯意，於民國99年12
    月14日23時10分許，至屏東縣佳冬鄉○○段19號電線桿，趁
    無人注意之際，持其所有客觀上足對人之生命、身體、安全
    構成威脅，具有危險性之鐵剪（鐵鉗或老虎鉗）1 支，剪斷
    設置於該處為李江所有電錶箱連接台電外線用之電纜線（
    毀損部分未據告訴），而竊取長約3.5 公尺之電纜線得手。
    嗣於99年12月15日10時許；黃衍溢再以機車載運已剝除外皮
    之電纜線，前往位於屏東縣林邊鄉○○村○○路79之5 號之
    「好買賣回收場」，變賣予不知情之資源回收業者鍾秀美，
    得款200 元，其後，於99年12月16日15時10分許，鍾秀美懷
    疑該電纜線為贓物，遂報警處理，因而查獲上情。
二、案經屏東縣政府警察局東港分局報告臺灣屏東地方法院檢察
    署檢察官偵查起訴。
    理  由
一、本判決所引用之證據資料（詳後引證據），其中傳聞證據部
    分，縱無刑事訴訟法第159 條之1 至第159 條之4 或其他規
    定之傳聞證據例外情形，亦因被告不爭執證據能力（見本院
    卷第16頁反面），依據刑事訴訟法第159 條之5 第1 項之規
    定，本院審酌該證據作成之情況，認為適當，應得為證據。
二、訊據被告對於前揭時、地竊盜之犯罪事實，業已坦承不諱，
    核與證人即被害人李江  、資源回收業者鍾秀美證述情節大
    致相符，並有扣押筆錄、扣押物品目錄表、贓物認領保管單
    物品登記彙整表、相片等件附卷可稽。綜上所述，足徵被告
    之自白核與事實相符，其所為自白當可採信，是以本件事證
    已臻明確，被告之犯行應堪認定。
三、論罪科刑部分：
  (一)查被告行為後，刑法第321 條加重竊盜罪之規定業於100 年
    1 月26日修正公布，並自同年1 月28日施行。修正前該條規
    定之法定刑為「六月以上五年以下有期徒刑」，修正後則改
    為「六月以上五年以下有期徒刑，得併科新台幣十萬元以下
    罰金」，除原有有期徒刑之法定刑外，並得再併科新台幣10
    萬元以下罰金；另修正前該條第1 項第1 款原規定「『於夜
    間』侵入住宅或有人住居之建築物、船艦或隱匿其內而犯之
    者」，始構成該款之加重竊盜罪，亦即上開侵入竊盜行為若
    非「於夜間」所為，僅屬刑法第320 條之普通竊盜罪，然修
    正後該條款則刪除『於夜間』之文字，故於任何時刻侵入住
    宅或有人住居之建築物、船艦或隱匿其內而竊盜者，均核屬
    該款所稱之加重竊盜罪。故經比較新舊法結果，應以修正前
    之規定有利於被告，爰依刑法第2 條第1 項前段規定，適用
    修正前刑法第321 條之規定，合先敘明。
  (二)按刑法第321 條第1 項第3 款之攜帶兇器竊盜罪，係以行為
    人攜帶兇器竊盜為其加重條件，此所謂兇器，其種類並無限
    制，凡客觀上足對人之生命、身體、安全構成威脅，具有危
    險性之兇器均屬之，且祇須行竊時攜帶此種具有危險性之兇
    器為已足，並不以攜帶之初有行兇之意圖為必要，最高法院
    79年臺上字第5253號著有判例可資參照。查被告所有攜帶前
    往行竊之鐵剪（鐵鉗或老虎鉗）1 支，雖未據扣案，惟該鐵
    剪係屬金屬材質，且長度約為15公分，業據被告供明在卷在
    卷（見本院卷第47頁），且既得以用之剪斷電纜線，顯係具
    有相當鋒利程度、硬度之金屬器具，依社會一般觀念堪認該
    鐵剪在客觀上足以對人之生命、身體、安全構成威脅，而屬
    兇器無訛。是核被告所為，係犯修正前刑法第321 條第1 項
    第3 款之攜帶兇器竊盜罪。
  (三)本院審酌被告正值壯年，自應依循正軌賺取財物，詎其不思
    此為，竟以前揭竊盜手法，意圖牟取不法所得，造成被害人
    之權益受損，致使社會治安益形敗壞，被告所為實有不該，
    惟考量被告於犯後已能坦承犯行，且所竊得之電纜線，僅長
    約3.5 公尺，價值非高等一切情狀，認檢察官具體求處有期
    徒刑9 月，尚屬過重，爰量處如主文所示之刑。至被告用以
    行竊之鐵剪（鐵鉗、老虎鉗）1 支，雖為其所有，惟已丟棄
    在屏東縣林邊溪，業據被告供明在卷（見警卷第8 頁、本院
    卷第47頁），復審酌該鐵剪之價值並不高，為免執行沒收而
    耗費之成本過高及將來確定後執行上之困擾，爰不予宣告沒
    收。
據上論斷，應依刑事訴訟法第299 條第1 項前段，刑法第2 條第
1 項、修正前刑法第321 條第1 項第3 款，判決如主文。
本案經檢察官鍾佩真到庭執行職務。
中    華    民    國   100    年    7     月    29    日
                    刑事第一庭  法  官  楊宗翰
以上正本證明與原本無異。
如不服本判決應於收受判決後10日內向本院提出上訴書狀，並應
敘述具體理由；其未敘述上訴理由者，應於上訴期間屆滿後20日
內向本院補提理由書（均須按他造當事人之人數附繕本）「切勿
逕送上級法院」。
中    華    民    國   100    年    7     月    29    日
                                書記官  鍾小屏
附錄本判決論罪科刑之法條：
修正前刑法第321 條：
犯竊盜罪而有左列情形之一者，處6 月以上、5 年以下有期徒刑
：
一、於夜間侵入住宅或有人居住之建築物、船艦或隱匿其內而犯
    之者。
二、毀越門扇、牆垣或其他安全設備而犯之者。
三、攜帶兇器而犯之者。
四、結夥三人以上而犯之者。
五、乘火災、水災或其他災害之際而犯之者。
六、在車站或埠頭而犯之者。
前項之未遂犯罰之。